【裁判字號】    95,聲,57
【裁判日期】    950503
【裁判案由】    停止執行
【裁判全文】
臺灣宜蘭地方法院民事裁定                95年度聲字第57號
聲  請  人  己○○
相  對  人  丙○○
            乙○○
            丁○○
            戊○○
            甲○○
上列當事人間聲請停止執行事件，本院裁定如下：
    主  文
聲請駁回。
聲請程序費用由聲請人負擔。
    理  由
一、按有回復原狀之聲請，或提起再審或異議之訴，或對於和解
    為繼續審判之請求，或提起宣告調解無效之訴、撤銷調解之
    訴，或對於第4條第1項第5 款之裁定提起抗告時，法院因必
    要情形或依聲請定相當並確實之擔保，得為停止強制執行之
    裁定」，強制執行法第18條第2 項固定有明文。惟債務人聲
    請停止執行是否應予准許，仍應由受訴法院酌量情形定之。
二、本件聲請人意旨略以：兩造間請求拆屋還地強制執行事件，
    經鈞院以93年度執字第875 號執行中。然因該執行事件之債
    務人即聲請人業已向鈞院提出再審之訴，現經鈞院以95年度
    再易字第1號受理在案。爰依強制執行法第18條第2項之規定
    ，聲請裁定准提供擔保停止93年度執字第875 號拆屋還地強
    制執行事件之執行程序等語。
三、本件聲請人主張其已向本院提出再審之訴之事實，固經其提
    出民事聲請再審狀及掛號郵件收件回執各1 件為證，並經本
    院調閱95年度再易字第1 號拆屋還地事件卷宗查明屬實。惟
    查，本件相對人起訴請求聲請人拆屋還地事件（相對人請求
    聲請人拆除坐落相對人所有宜蘭縣壯圍鄉○○段番社小段5-
    1、5-9地號上之建物並返還土地），前經本院宜蘭簡易庭以
    91年度宜簡字第41號及本院92年度簡上字第8 號均判決原告
    全部勝訴，確定在案；嗣聲請人提起債務人異議之訴請求撤
    銷本院93年度執字第875 號強制執行程序，亦經本院宜蘭簡
    易庭以93年度宜簡字第60號及本院93年度簡上字第53號判決
    駁回聲請人之請求在案；聲請人復對本院92 年度簡上字第8
    號確定判決提起再審之訴，仍經本院以93年度再易字第4 號
    駁回聲請人再審之請求確定。上情均經本院調閱上開卷宗查
    明屬實。故聲請人應對相對人負拆屋還地義務之事實，應已
    明確。故聲請人一再以提起異議之訴及再審之訴為由，聲請
    供擔保停止本院93年度執字第875 號之強制執行程序，經核
    並無理由，不應准許，應予駁回。
四、依強制執行法第30條之1，民事訴訟法第95條、第78條裁定
    如主文。
中    華    民    國    95    年    5     月     3    日
                  臺灣宜蘭地方法院民事庭
                      法  官  張軒豪
正本與原本無異。
如不服本裁定應於裁定送達後10日內提出抗告狀（須附繕本），
並繳納抗告費新臺幣1,000元。
中    華    民    國    95    年    5    月      5    日
                      書記官  詹玉惠


司法院資訊處製作；財團法人民間司法改革基金會備份。
